【裁判字號】    99,交訴,57
【裁判日期】    990930
【裁判案由】    公共危險等
【裁判全文】
臺灣彰化地方法院刑事判決              99年度交訴字第57號
公  訴  人  臺灣彰化地方法院檢察署檢察官
被      告  甲○○
上列被告因公共危險等案件，經檢察官提起公訴（99年度調偵字
第568 號），被告於準備程序中就被訴事實為有罪之陳述，經合
議庭裁定由受命法官進行簡式審判程序，本院判決如下：
    主  文
甲○○服用酒類，不能安全駕駛動力交通工具而駕駛，處有期徒
刑貳月；又駕駛動力交通工具肇事，致人受傷而逃逸，處有期徒
刑柒月。應執行有期徒刑捌月，緩刑年。
    事  實
一、甲○○明知飲用酒類後不得駕駛動力交通工具，自民國（下
    同）98年9 月5 日晚上9 時許起至當晚10時許止，在彰化縣
    溪湖鎮友人住處飲用啤酒若干後，已達不能安全駕駛動力交
    通工具之程度，仍駕駛車牌號碼EV-2775 號自用小客車，欲
    返回臺中市住處，而沿著彰化縣田中鎮○○路○ 段由北往南
    方向行駛，於當時10時41分許，途經民光路2 段與大社路之
    交岔路口時，本應注意其行向之民光路2 段為支線道，交通
    號誌閃光紅燈，而大社路為幹線道，交通號誌閃光黃燈，其
    應暫停讓幹線道車先行，且應注意其行向之道路限速時速40
    公里，依當時天候晴、夜間自然光線、柏油路面乾燥、無缺
    陷、道路無障礙物及視距良好之狀況，又無不能注意之情事
    ，因酒醉操控能力降低，疏未注意上開規定，貿然以時速50
    公里之速度通過該交岔路口，適有乙○○駕駛車牌號碼1095
    －PW號自用小貨車附載丙○○而沿著大社路由西往東行駛，
    亦行至該交岔路口，本應注意其行向之道路限速每小時40公
    里，交通號誌為閃光黃燈時，應減速接近，注意安全，小心
    通過，亦疏未注意及此，貿然以時速60、70公里之速度通過
    該交岔路口，以致兩車發生碰撞，使丙○○受有下肢多處挫
    傷，小腿、右臂及臉等多處表淺損傷（過失傷害部分，業經
    丙○○撤回告訴，另為公訴不受理），而乙○○則肩膀受傷
    （乙○○受傷部分未據告訴）。甲○○駕車肇事後，為規避
    刑責，竟另行基於肇事致人受傷而逃逸之犯意，明知當時碰
    撞力道猛烈，對方之駕駛者及乘客恐已受傷，因擔心員警會
    發覺其酒醉駕車行為，竟基於肇事致人受傷而逃逸之犯意，
    未下車查看丙○○等人傷勢及施以救護送醫等措施，隨即駕
    車逃逸。嗣警方據報即調閱路口監視器錄影畫面，得知肇事
    車輛之車號，甲○○駕車行至彰化縣社頭鄉○○路與員集路
    交岔路口，因車輛故障而停放該處，員警隨即循線查獲肇事
    者甲○○，並於翌日凌晨0 時18分許，對甲○○實施呼氣酒
    精濃度測試，測得其呼氣酒精濃度為每公升0.45毫克，始查
    知上情。
二、案經彰化縣警察局彰化分局報由臺灣彰化地方法院檢察署檢
    察官偵查起訴。
    理  由
一、上揭事實，迭據被告甲○○於警詢、偵查及本院審理中均坦
    承不諱，核與告訴人丙○○及證人乙○○等人於偵查中證述
    內容相符，再觀諸卷內員生醫院所出具之診斷書所示，丙○○於本件車禍後立即就診，診斷結果認定丙○○確實受有下
    肢多處挫傷，小腿、右臂及臉等多處表淺損傷等傷害。此外
    ，復有道路交通事故現場圖、彰化縣警察局道路交通事故當
    事人酒精測定紀錄表、路口監視器翻拍照片1 張及相關照片
    13張等在卷可稽。按刑法第185 條之3 不能安全駕駛動力交
    通工具之罪，係抽象危險犯之性質，不以發生具體危險為必
    要，而參考德國、美國之認定標準，對酒精濃度呼氣已達每
    公升0.55毫克，肇事率為一般正常人之10倍，認為已達「不
    能安全駕駛」之標準，有法務部88年5 月18日法88檢字第00
    1669號函可資參照；另按醫學文獻上認吐氣所含酒精濃度達
    每公升0.25毫克者，有輕度協調功能降低之現象；每公升達
    0.5 毫克者，有反應較慢、感覺減低、影響駕駛之現象等現
    象，此有行政院國軍退除役官兵輔導委員會臺北榮民總醫院
    （88）北總內字第26868 號函可考；又人體呼氣酒精濃度消
    退代謝速率平均約每小時0.1mg/L ，此有呼氣及血液酒精濃
    度代謝速率說明資料在卷可佐，查本件被告酒後駕車肇事時
    間是98年9 月5 日晚上10時41分許，而警員於翌日凌晨0 時
    18許始對被告進行呼氣酒精濃度測試，所測得呼氣中所含酒
    精濃度為每公升0.45毫克，則被告自酒後駕車肇事至呼氣酒
    精濃度測試之時間相距約達1 小時30分，故其駕車肇事時之
    呼氣酒精濃度約每公升0.60毫克（0.45＋0.15），足認被告
    於駕駛車輛當時已達不能安全駕駛動力交通工具之程度甚明
    。又本件被告甲○○駕駛車輛撞擊乙○○駕駛自用小貨車，
    當時兩車強力碰撞，兩車車體嚴重毀損，應知悉對方之駕駛
    人及乘客均有受傷等情，竟未下車查看，且未採取任何救護
    或其他必要措施，更未向警察機關報告，旋即駕車離去，其
    肇事致人受傷而逃逸之情狀，已甚灼然。綜上所陳，本件事
    證明確，被告犯行均堪認定，應予依法論科。
二、核被告所為，係犯刑法第185條之3之不能安全駕駛動力交通
    工具罪及刑法第185條之4之肇事致人傷害逃逸罪。被告所犯
    上開2 罪間，罪名互異，應予分論併罰。爰審酌被告於飲酒
    後已達不能安全駕駛之程度，仍駕車行駛，不顧酒後駕車因
    注意力降低，可能影響行車安全並對於其他用路人所造成之
    危險，且被告於駕車肇事造成告訴人丙○○受傷後，竟未呼
    叫救護車或停留現場協助救護傷患，隨即駕車逃逸，罔顧他
    人之生命、安全，惟事後與告訴人達成和解，此有本院調解
    程序筆錄在卷可稽，且其未曾受有期徒刑以上刑之宣告之前
    科素行、生活狀況及犯後坦承犯行等一切情狀，分別量處如
    主文所示之刑，並定其應執行之刑，以示懲儆。惟因被告經
    此偵審程序及科刑之教訓後，應知警惕，信無再犯之虞，本
    院因認所宣告之刑，以暫不執行為適當，併諭知緩刑3 年，
    以勵自新。
據上論斷，應依刑事訴訟法第273 條之1 第1 項、第299 條第1
項前段，刑法第185 條之3 、第185 條之4 、第51條第5 款、第
74條第1 項第1 款，刑法施行法第1 條之1 第1 項，判決如主文
。
本案經檢察官楊聰輝到庭執行職務。
中    華    民    國    99    年    9    月    30    日
                    刑事第九庭    法  官    鮑慧忠
以上正本證明與原本無異。
如不服本判決應於收受判決後10日內向本院提出上訴書狀，並應
敘述具體理由；其未敘述上訴理由者，應於上訴期間屆滿後20日
內向本院補提理由書狀( 均須按他造當事人之人數附繕本) 「切
勿逕送上級法院」。
告訴人或被害人對於判決如有不服具備理由請求檢察官上訴者，
其上訴期間之計算係以檢察官收受判決正本之日期為準。
中    華    民    國    99    年    9     月    30    日
                                  書記官   林子惠
附錄本案論罪科刑法條全文：
中華民國刑法第185條之3
服用毒品、麻醉藥品、酒類或其他相類之物，不能安全駕駛動力
交通工具而駕駛者，處一年以下有期徒刑、拘役或科或併科十五
萬元以下罰金。
中華民國刑法第185條之4（肇事遺棄罪）
駕駛動力交通工具肇事，致人死傷而逃逸者，處 6 月以上 5 年
以下有期徒刑。

司法院資訊處製作；財團法人民間司法改革基金會備份。
